臺灣臺北地方法院民事裁定
111年度簡聲抗字第4號
抗  告  人  吳洪鐸  

代  理  人  姜智揚律師
相  對  人  郭孟雍  
上列當事人間停止執行事件，抗告人對於民國111年1月24日本院
臺北簡易庭111年度北簡聲字第7號裁定提起抗告，本院裁定如
下：
    主  文
抗告駁回。
抗告程序費用由抗告人負擔。
原裁定所命相對人供擔保之金額應提高為新臺幣82萬3,840元。
    理  由
一、按發票人主張本票係偽造、變造者，於前條裁定送達後20日
    內，得對執票人向為裁定之法院提起確認之訴；發票人主張
    本票債權不存在而提起確認之訴不合於第一項之規定者，法
    院依發票人之聲請，得許其提供相當並確實之擔保，停止強
    制執行，非訟事件法第195條第1項、第3項分別定有明文。
    又按法院因必要情形或依聲請定相當並確實之擔保，為停止
    強制執行之裁定者，該擔保金額之多寡應如何認為相當，固
    屬法院職權裁量之範圍。惟此項擔保係備供強制執行債權人
    因停止執行所受損害之賠償，故法院定擔保金額時，自應斟
    酌該債權人因停止執行可能遭受之損害，以為衡量之標準。
    而債權人因停止執行可能遭受之損害，在金錢給付之情形，
    係指債權人因停止執行延後受償，未能即時利用該款項，所
    可能遭受之損害而言（最高法院106年度台抗字第123號裁定
    參照）。且倘抗告法院認原裁定命停止強制執行部分於法並
    無不合，僅所命供擔保之金額酌定不當，自得於駁回抗告之
    同時，斟酌債權人因停止強制執行不當所可能遭受之損害，
    以裁定將之提高，而毋庸於主文另為廢棄原裁定擔保金額部
    分之諭知（最高法院100年度台抗字第183號裁定參照）。
二、相對人於原審聲請意旨略以：抗告人持臺灣士林地方法院（
    下稱士林地院）109年度司票字第8426號民事裁定（下稱系
    爭本票裁定）暨確定證明書為執行名義(系爭執行名義)，聲
    請強制執行伊之財產，經士林地院民事執行處以110年度司
    執字第27963號強制執行事件（下稱系爭強制執行事件）受
    理在案。惟伊已將本票債務清償完畢，抗告人仍惡意向士林
    地院聲請強制執行，伊已向本院提起確認本票債權不存在之
    訴(下稱本案訴訟)，故聲請裁定停止系爭執行事件之強制執
    行程序等語。
三、抗告意旨略以：系爭本票未約定利率，應依票據法第28條第
    2項規定按週年利率6％計算法定利息，原審逕依週年利率5％
    計算，顯有違法不當之處。又本案之訴訟標的金額為新臺幣
    （下同）380萬元，為得上訴第三審之事件，並非原審認定
    之第二審即確定之事件，原審裁定顯有違誤，伊所有之債權
    380萬元因停止執行未能及時受償之期間應為4年，所受損害
    應為912,000元（計算式：3,800,000x6％x4年=912,000），
    是倘認相對人得供擔保停止系爭執行事件之強制執行程序，
    其擔保金額應為91萬2,000元，爰依法提起抗告，請求廢棄
    原裁定等語。
四、經查：
　㈠抗告人係持系爭本票裁定向士林地院聲請強制執行相對人之
    財產，經士林地院以系爭強制執行事件受理在案，嗣相對人
    以其對抗告人之本票債務已清償完畢為由，向本院提起本案
    訴訟及聲請停止系爭執行事件之強制執行程序，經本院臺北
    簡易庭以111年度北簡字第998號確認本票債權不存在事件受
    理在案，原審已調取系爭強制執行事件卷宗及本案卷宗，認
    相對人陳明願供擔保，聲請停止系爭執行事件之強制執行，
    合於非訟事件法第195條第1項、第3項之規定，有停止執行
    之必要，裁定相對人供擔保後得停止強制執行，經核並無違
    誤。
　㈡又系爭本票裁定主文記載系爭本票內載憑票交付抗告人380萬
    元，及自109年9月1日起至清償日止，按週年利率6％計算之
    利息得為強制執行（見本院卷第21頁），則本件因相對人聲
    請停止執行，抗告人上開票款及已到期利息等債權之受償時
    間必然延後，其因系爭執行事件之強制執行程序停止而未能
    即時受償之損害，揆諸上開說明，自應以其於停止執行期間
    即相對人提起本案訴訟進行期間，針對上開票款及已到期利
    息無法即時受償所遭致相當於利息之損害為酌定之依據。抗
    告人雖主張應以票據法第28條第2項所定之週年利率6％計算
    其損害，惟抗告人於停止期間所可能遭受之損害，乃其因無
    法即時受償取回該380萬元及已到期利息而得使用之孳息（
    利息），與抗告人在受償票款前，仍得依系爭本票裁定向相
    對人收取週年利率6％之遲延利息，應有所區別；又我國及世
    界各國之金融機構近年來之存放款利率均已大幅調降，定存
    之週年利率均不超過2％，而依民法第233條第1項前段、第20
    3條規定，遲延之債務，以支付金錢為標的者，債權人得請
    求依法定利率即5％計算之遲延利息，此當可據為金錢債權遲
    延受償所可能發生損害之賠償標準。是原審以法定利率即週
    年利率5％為計算基準，並無違誤，抗告人主張應適用票據法
    第28條第2項規定之週年利率6％計算云云，自屬無據。
  ㈢又抗告人聲請強制執行之債權額為本金380萬元，及自109年9
    月1日起至清償日止，按週年利率6％計算之利息，而迄至原
    審於111年1月24日裁定時，累計之利息為319,200元（109年
    9月1日至111年1月24日共計511天，計算式：3,800,000元×5
    11/365×6％=319,200元），債權額合計應為4,119,200元（本
    金380萬元＋利息319,200元）；又本案訴訟依民事訴訟法第4
    27條第2項第6款規定，固為應適用民事簡易程序之事件，但
    因其訴訟標的金額已逾民事訴訟法第466條所定之數額，依
    同法第436條之2第1項規定，當事人對於簡易訴訟程序之第
    二審裁判，仍得以適用法規顯有錯誤為理由，逕向最高法院
    提起上訴，則依據司法院頒布之各級法院辦案期限實施要點
    所定民事簡易程序辦案期限，第一審為10個月、第二審為2
    年、第3審為1年計算，依此推論，本案訴訟之審理期間約為
    3年又10個月，加上裁判送達、上訴、分案等期間，則本案
    訴訟之審理期間約需4年，此即為抗告人遲延受償之期間，
    是抗告人於此段期間可能受到損害之金額應為上開金額之利
    息。依此計算，抗告人因未能即時受償而可能受到之損害額
    為823,840元（計算式：4,119,200元×5％×4=823,840元）。
    是本院認相對人應提供之擔保金額以823,840元為適當。原
    審誤認本案訴訟為第二審即確定之事件，致低估抗告人遲延
    受償之期間及因而可能受有損害之數額，自有未合。
五、綜上所述，原裁定命相對人供擔保，系爭執行事件之強制執
    行程序於本案訴訟程序終結前，應暫予停止，並無違誤，抗
    告意旨指摘原裁定不當，聲明廢棄，為無理由，應予駁回。
    另停止執行之擔保金額屬法院職權裁量之範圍，雖非抗告人
    所可任意指摘，惟原裁定酌定擔保金額538,333元，尚有未
    洽，爰由本院依職權裁定提高為如主文第三項所示。
六、據上論結，本件抗告為無理由，爰裁定如主文。
中　　華　　民　　國　　111 　年　　3 　　月　　 1　　日
                  民事第六庭  審判長法  官  許純芳
                                    法  官  蕭清清
                                    法  官  林春鈴
以上正本係照原本作成。
本裁定僅得以適用法規顯有錯誤為理由提起再抗告。如提起再抗
告，應於裁定送達後10日內委任律師為代理人向本院提出再抗告
狀，並繳納再抗告費新臺幣1,000 元，否則本院得不命補正逕行
駁回再抗告。 　　　　　　　　　　　　　　　　　　
中　　華　　民　　國　　111 　年　　3 　　月　　1 　　日
                                    書記官  鍾尚勲